臺灣桃園地方法院刑事判決　　　　　　　 100年度訴字第21號
公　訴　人　臺灣桃園地方法院檢察署檢察官
被　　　告　袁培剛
指定辯護人　本院公設辯護人彭詩雯
上列被告因違反槍砲彈藥刀械管制條例案件，經檢察官提起公訴
（99年度偵字第22869號），本院判決如下：
    主  文
袁培剛未經許可，寄藏可發射子彈具有殺傷力之改造手槍，處有
期徒刑年貳月，併科罰金新臺幣伍萬元，罰金如易服勞役，以
新臺幣壹仟元折算壹日。扣案如附表一(一)所示槍枝壹支沒收。
    事  實
一、袁培剛明知可發射子彈具有殺傷力之改造手槍及具有殺傷力
    之子彈，均屬槍砲彈藥刀械管制條例所列管之違禁物，非經
    主管機關許可，不得無故持有、寄藏，竟於民國98年8 月中
    旬某日，在桃園縣中壢市華勛國小附近之電動場內，基於非
    法寄藏具有殺傷力改造手槍、子彈之犯意，收受真實姓名年
    籍不詳綽號「阿鴻」之成年男子託付其保管如附表一所示槍
    枝1 支、子彈14顆及如附表二所示彈殼1 顆（「阿鴻」另交
    付袁培剛子彈1 顆，已經袁培剛於同年8 月27日凌晨2 時許
    ，在桃園縣內壢文化路上對空試射，不能證明具有殺傷力）
    而寄藏於其所承租位於桃園縣中壢市○○街35號5 樓住處。
    嗣於99年9 月3 日凌晨某時，袁培剛為向朋友炫耀，而將上
    開槍枝1 支及其中子彈9 顆取出，放置於其車號716-BQD 號
    重型機車坐墊置物箱內，前往桃園縣中壢市○○○路260 號
    網咖，嗣於99年9 月3 日凌晨2 時40分許，警方據報前往該
    網咖，於網咖前見袁培剛形跡可疑，上前盤查，經袁培剛同
    意而於上開重型機車坐墊置物箱內扣得上開具殺傷力之槍枝
    1 支、子彈9 顆，並由袁培剛帶同前往其前揭承租住處，扣
    得其餘子彈5 顆及如附表二所示彈殼1顆，而悉上情。
二、案經桃園縣政府警察局桃園分局報告臺灣桃園地方法院檢察
    署檢察官偵查起訴。
    理  由
一、本案所引用之供述及非供述證據，經本院依法踐行調查證據
    程式，檢察官、被告及其指定辯護人均不爭執各該證據之證
    據能力（見本院審訴字卷第19頁），且亦查無依法應排除其
    證據能力之情形，是後述所引用證據之證據能力均無疑義。
二、訊據被告袁培剛對於上開犯罪事實坦承不諱，並有現場照片
    附卷可稽（見偵查卷第12-18 頁），而扣案如附表一所示槍
    枝、子彈經送內政部警政署刑事警察局鑑定結果，如附表編
    號(一)所示槍枝1 支可發射子彈，具有殺傷力，而如附表編號
    (二)所示子彈14顆，亦均有殺傷力，有該局99年9 月20日刑鑑
    字第0990123546號鑑定書、100 年1 月24日刑鑑字第099018
    1227號函在卷可按（見偵查卷第41-42 頁，本院訴字卷第16
    頁），被告之自白堪認與事實相符，本件事證明確，被告袁
    培剛犯行堪予認定，應依法論科。
三、核被告袁培剛所為，係犯槍砲彈藥刀械管制條例第8 條第4
    項之未經許可寄藏改造手槍罪及同條例第12條第4 項之未經
    許可寄藏子彈罪。按槍砲彈藥刀械管制條例所稱之「寄藏」
    與「持有」，均係將物置於自己實力支配之下，僅寄藏必先
    有他人之持有行為，而後始為受寄代藏而已，故寄藏之受人
    委託代為保管，其保管之本身，亦屬持有，不過持有係受寄
    之當然結果，自僅論以寄藏犯行（最高法院74年台上第3400
    號判例參照），是被告受託保管槍枝、子彈，應分別論以寄
    藏手槍、子彈之單純一罪，不另就其「持有」之犯行論處。
    又未經許可持有槍枝、子彈，其持有之繼續，為行為之繼續
    ，亦即一經持有該槍枝、子彈，罪即成立，至其持有行為終
    了時，均論為一罪，不得割裂，則包括持有之寄藏該槍枝、
    子彈行為，自亦為行為之繼續，其犯罪之完結須繼續至寄藏
    行為終了時為止，均只論為一罪。被告以一寄藏行為，同時
    寄藏槍枝、子彈，為一行為觸犯前述槍砲彈藥刀械管制條例
    第8 條第4 項、第12條第4 項之罪，為想像競合犯，應依刑
    法第55條前段規定，從一重之槍砲彈藥刀械管制條例第8 條
    第4 項之未經許可寄藏改造手槍罪處斷。爰審酌被告袁培剛
    明知槍枝氾濫危害社會治安甚鉅，竟仍囿於私情代友保管槍
    枝，惟犯後坦承犯行，態度良好等一切情狀，量處如主文所
    示之刑，並依刑法第42條第3 項前段之規定，就罰金部分諭
    知易服勞役之折算標準。扣案如附表一編號(一)所示槍枝，屬
    違禁物，應依刑法第38條第1 項第1 款之規定宣告沒收。至
    扣案如附表一編號(二)所示具有殺傷力之子彈14顆，皆由內政
    部警政署刑事警察局鑑驗試射，僅餘彈殼，已失其違禁物之
    性質，爰不予宣告沒收；其餘如附表二所示彈殼1 顆，係非
    制式金屬彈殼，有內政部警政署刑事警察局99年9 月20日刑
    鑑字第0990123546號鑑定書存卷供參（見偵查卷第41-42 頁
    ），並非違禁物，亦與被告本案犯行無關，爰均不予宣告沒
    收。
據上論斷，應依刑事訴訟法第299 條第1 項前段，槍砲彈藥刀械
管制條例第8 條第4 項、第12條第4 項，刑法第11條前段、第55
條前段、第42條第3 項、第38條第1 項第1 款，判決如主文。
本案經檢察官陳淑蓉到庭執行職務。
中    華    民    國   100    年    2     月    25    日
                  刑事第四庭  審判長法  官  張淑華
                                    法  官  林維斌
                                    法  官  林宜靜
以上正本證明與原本無異。
如不服本判決應於收受判決後10日內向本院提出上訴書狀，並應
敘述具體理由。其未敘述上訴理由者，應於上訴期間屆滿後20日
內向本院補提理由書( 均須按他造當事人之人數附繕本) 「切勿
逕送上級法院」。
                                    書記官  王明玉
中    華    民    國   100    年    2     月    25    日
附錄論罪科刑法條
槍砲彈藥刀械管制條例第8條
未經許可，製造、販賣或運輸鋼筆槍、瓦斯槍、麻醉槍、獵槍、
空氣槍或第 4 條第 1 項第 1 款所定其他可發射金屬或子彈具
有殺傷力之各式槍砲者，處無期徒刑或 5 年以上有期徒刑，併
科新臺幣 1 千萬元以下罰金。
未經許可，轉讓、出租或出借前項所列槍枝者，處 5 年以上有
期徒刑，併科新臺幣 1 千萬元以下罰金。
意圖供自己或他人犯罪之用，而犯前二項之罪者，處無期徒刑或
7 年以上有期徒刑，併科新臺幣 1 千萬元以下罰金。
未經許可，持有、寄藏或意圖販賣而陳列第 1 項所列槍枝者，
處 3 年以上 10 年以下有期徒刑，併科新臺幣 7 百萬元以下罰
金。
第 1 項至第 3 項之未遂犯罰之。
犯第 1 項、第 2 項或第 4 項有關空氣槍之罪，其情節輕微者
，得減輕其刑。
槍砲彈藥刀械管制條例第12條
未經許可，製造、販賣或運輸子彈者，處 1 年以上 7 年以下有
期徒刑，併科新台幣 500 萬元以下罰金。
未經許可，轉讓、出租或出借子彈者，處 6 月以上 5 年以下有
期徒刑，併科新台幣 300 萬元以下罰金。
意圖供自己或他人犯罪之用，而犯前二項之罪者，處 3 年以上
10 年以下有期徒刑，併科新台幣 700 萬元以下罰金。
未經許可，持有、寄藏或意圖販賣而陳列子彈者，處 5 年以下
有期徒刑，併科新台幣 300 萬元以下罰金。
第 1 項至第 3 項之未遂犯罰之。
附表一、袁培剛持有槍枝、子彈部分（具殺傷力部分）
 ┌──┬─────────┬──────────────────┐
 │編號│扣案物            │鑑定結果                            │
 ├──┼─────────┼──────────────────┤
 │(一)  │改造手槍壹支( 含彈│認係改造手槍，由仿BERETTA廠M9型半自 │
 │    │匣壹個，槍枝管制編│動手槍製造之槍枝，換裝土製金屬滑套及│
 │    │號0000000000)     │土造金屬槍管而成，經操作檢視，雖槍枝│
 │    │                  │板機複動功能損壞，惟仍可以單動方式擊│
 │    │                  │發適用子彈使用，認具殺傷力。        │
 ├──┼─────────┼──────────────────┤
 │(二)  │制式子彈拾肆顆    │認均係口徑9mm 制式子彈，均經試射，均│
 │    │                  │可擊發，認均具殺傷力。              │
 └──┴─────────┴──────────────────┘
附表二
┌──┬───────┐
│編號│扣案物        │
├──┼───────┤
│(一)  │彈殼1 顆。    │
└──┴───────┘